```{r setup, echo=FALSE}
library(tidyverse)
library(dplyr)
library(fixest)
library(patchwork)
library(ggiplot)
```

# シミュレーションの概要
1000個の企業の36年間分のROA（Return on asset）を生成する。  
ROAは企業固定効果、時間固定効果、処置効果、誤差項の4つで構成されている。よって、ROAの値は以下の通り。
$$
ROA_{it}=\alpha_{i}+\lambda_{t}+\tau_{it}D_{it}+\epsilon_{it}
$$
$$
\alpha_{i},\lambda_{t},\epsilon_{it}\sim N(0, 0.2^{2})
$$
処置効果$\tau_{it}$と処置変数$D_{it}$について6つのシミュレーションを行う。

### simulation 1
処置を行う年($g$)は共通。$\tau_{it}$は時間で共通。
$$
g=18\\
\tau_{i}\sim N(2, 0.2^{2})
$$

### simulation 2
処置を行う年は共通。$\tau_{it}$は時間を通して変化。
$$
g=18\\
\tau_{it}\sim N(2, 0.2^{2}\times(t-g))
$$

### simulation 3
処置を行う年は企業によって異なる。$\tau_{it}$は企業、時間によって共通。
$$
g=\begin{cases}
9&\text{for 333個の企業}\\
18&\text{for 333個の企業}\\
27&\text{for 334個の企業}
\end{cases}\\
\tau_{i}\sim N(2, 0.2^{2})
$$

### simulation 4
処置を行う年は企業によって異なる。$\tau_{it}$は時間によって共通、企業によって異なる。
$$
g=\begin{cases}
9&\text{for 333個の企業}\\
18&\text{for 333個の企業}\\
27&\text{for 334個の企業}
\end{cases}\\
\tau_{i}\sim N(1 or 3or5, 0.2^{2})
$$

### simulation 5
処置を行う年は企業によって異なる。$\tau_{it}$は企業によって共通、時間によって異なる。
$$
g=\begin{cases}
9&\text{for 333個の企業}\\
18&\text{for 333個の企業}\\
27&\text{for 334個の企業}
\end{cases}\\
\tau_{i}\sim N(0.3, 0.2^{2}\times (t-g))
$$

### simulation 6
処置を行う年は企業によって異なる。$\tau_{it}$は時間、企業によって異なる。
$$
g=\begin{cases}
9&\text{for 333個の企業}\\
18&\text{for 333個の企業}\\
27&\text{for 334個の企業}
\end{cases}\\
\tau_{i}\sim N(0.1or0.3or0.5, 0.2^{2}\times (t-g))
$$

```{r, echo=FALSE}
N <- 1000
Y <- 36
num_sim <- 500

treat_year12 <- 18
treat_year3456_2 <- 9
treat_year3456_1 <- 18
treat_year3456_0 <- 27

tau13_true <- 2
delta2_true <- 0.3
tau2_true <- 2.85
tau4_0_true <- 1
tau4_1_true <- 3
tau4_2_true <- 5
delta5_true <- 0.3
delta6_0_true <- 0.1
delta6_1_true <- 0.3
delta6_2_true <- 0.5

tau4_fig6_true <- 4 + 1/3
tau5_fig6_true <- 64.8 / 27
tau6_fig6_true <- 11 / 3
```

```{r, eval=FALSE, echo=FALSE}
set.seed(10)

att_1 <- c()
att_2 <- c()
att_3 <- c()
att_4 <- c()
att_5 <- c()
att_6 <- c()

att_1_sunab <- c()
att_2_sunab <- c()
att_3_sunab <- c()
att_4_sunab <- c()
att_5_sunab <- c()
att_6_sunab <- c()

att_4_fig6 <- c()
att_5_fig6 <- c()
att_6_fig6 <- c()

for (i in 1:num_sim){
  print(i)
  firm_fixed <- rnorm(N, 0, 0.5)
  year_fixed <- rnorm(Y, 0, 0.5)
  epsilon <- rnorm(N * Y, 0, 0.5)
  
  
  
  list_i <- rep(1:N, Y)
  list_t <- rep(1:Y, each = N)
  
  
  df <- tibble(
    firm = list_i,
    year = list_t,
    firm_fixed = rep(firm_fixed, Y),
    year_fixed = rep(year_fixed, each = N),
    epsilon
  ) |> 
    mutate(
      group12 = if_else(firm <= N %/% 2, 0, 1),
      group3456 = case_when(
        firm <= N %/% 3 ~ 0,
        between(firm, N %/% 3 + 1, N %/% 3 * 2) ~ 1,
        .default = 2
      ),
      
      D12 = if_else(group12 == 1 & year > treat_year12, 1, 0),
      D3456 = case_when(
        group3456 == 2 & year > treat_year3456_2 ~ 1,
        group3456 == 1 & year > treat_year3456_1 ~ 1,
        group3456 == 0 & year > treat_year3456_0 ~ 1,
        .default = 0
      ),
      year_treated12 = if_else(group12 == 1, treat_year12 + 1, 9999),
      year_treated3456 = case_when(
        group3456 == 2 ~ treat_year3456_2 + 1,
        group3456 == 1 ~ treat_year3456_1 + 1,
        .default = treat_year3456_0 + 1
      ),
      
      
      #makeATT
      tau13 = rep(rnorm(N, tau13_true, 0.2), Y),
      tau2 = rep(rnorm(N, delta2_true, 0.2), Y) * (year - treat_year12),
      tau4_0 = rep(rnorm(N, tau4_0_true, 0.2), Y),
      tau4_1 = rep(rnorm(N, tau4_1_true, 0.2), Y),
      tau4_2 = rep(rnorm(N, tau4_2_true, 0.2), Y),
      tau5_0 = (rnorm(N * Y, 0, 0.2) * sqrt(max(year - treat_year3456_0, 0)) + 
                  delta5_true) * (year - treat_year3456_0),
      tau5_1 = (rnorm(N * Y, 0, 0.2) * sqrt(max(year - treat_year3456_1, 0)) + 
                  delta5_true) * (year - treat_year3456_1),
      tau5_2 = (rnorm(N * Y, 0, 0.2) * sqrt(max(year - treat_year3456_2, 0)) + 
                  delta5_true) * (year - treat_year3456_2),
      tau6_0 = (rnorm(N * Y, 0, 0.2) * sqrt(max(year - treat_year3456_0, 0)) + 
                  delta6_0_true) * (year - treat_year3456_0),
      tau6_1 = (rnorm(N * Y, 0, 0.2) * sqrt(max(year - treat_year3456_1, 0)) + 
                  delta6_1_true) * (year - treat_year3456_1),
      tau6_2 = (rnorm(N * Y, 0, 0.2) * sqrt(max(year - treat_year3456_2, 0)) + 
                  delta6_2_true) * (year - treat_year3456_2),
                  
      
      #makeROA
      ROA1 = firm_fixed + year_fixed + epsilon + tau13 * D12,
      ROA2 = firm_fixed + year_fixed + epsilon + tau2 * D12,
      ROA3 = firm_fixed + year_fixed + epsilon + tau13 * D3456,
      ROA4 = case_when(
        group3456 == 0 ~ firm_fixed + year_fixed + epsilon + tau4_0 * D3456,
        group3456 == 1 ~ firm_fixed + year_fixed + epsilon + tau4_1 * D3456,
        group3456 == 2 ~ firm_fixed + year_fixed + epsilon + tau4_2 * D3456
      ),
      ROA5 = case_when(
        group3456 == 0 ~ firm_fixed + year_fixed + epsilon + tau5_0 * D3456,
        group3456 == 1 ~ firm_fixed + year_fixed + epsilon + tau5_1 * D3456,
        group3456 == 2 ~ firm_fixed + year_fixed + epsilon + tau5_2 * D3456
      ),
      ROA6 = case_when(
        group3456 == 0 ~ firm_fixed + year_fixed + epsilon + tau6_0 * D3456,
        group3456 == 1 ~ firm_fixed + year_fixed + epsilon + tau6_1 * D3456,
        group3456 == 2 ~ firm_fixed + year_fixed + epsilon + tau6_2 * D3456
      )
    )
  
  #estimate_ATT
  model1 <- feols(ROA1 ~ D12 | firm + year, data = df)
  model2 <- feols(ROA2 ~ D12 | firm + year, data = df)
  model3 <- feols(ROA3 ~ D3456 | firm + year, data = df)
  model4 <- feols(ROA4 ~ D3456 | firm + year, data = df)
  model5 <- feols(ROA5 ~ D3456 | firm + year, data = df)
  model6 <- feols(ROA6 ~ D3456 | firm + year, data = df)
  
  #sunab
  model1sunab <- feols(ROA1 ~ sunab(year_treated12, year) | firm + year, data = df)
  model2sunab <- feols(ROA2 ~ sunab(year_treated12, year) | firm + year, data = df)
  model3sunab <- df |> 
    filter(year < max(year_treated3456)) |> 
    feols(ROA3 ~ sunab(year_treated3456, year, ref.c = max(year_treated3456)) |
                         firm + year, 
                       data = _)
  model4sunab <- df |> 
    filter(year < max(year_treated3456)) |> 
    feols(ROA4 ~ sunab(year_treated3456, year, ref.c = max(year_treated3456)) |
                         firm + year, 
                       data = _)
  model5sunab <- df |> 
    filter(year < max(year_treated3456)) |> 
    feols(ROA5 ~ sunab(year_treated3456, year, ref.c = max(year_treated3456)) |
                         firm + year, 
                       data = _)
  model6sunab <- df |> 
    filter(year < max(year_treated3456)) |> 
    feols(ROA6 ~ sunab(year_treated3456, year, ref.c = max(year_treated3456)) |
                         firm + year, 
                       data = _)
  
  #model456 new dataframe
  model4_fig6 <- feols(ROA4 ~ D3456 | firm + year, data = df |> 
                         filter(year < max(year_treated3456)))
  model5_fig6 <- feols(ROA5 ~ D3456 | firm + year, data = df |> 
                         filter(year < max(year_treated3456)))
  model6_fig6 <- feols(ROA6 ~ D3456 | firm + year, data = df |> 
                         filter(year < max(year_treated3456)))
  
  
  att_1 <- c(att_1, model1$coefficients[[1]])
  att_2 <- c(att_2, model2$coefficients[[1]])
  att_3 <- c(att_3, model3$coefficients[[1]])
  att_4 <- c(att_4, model4$coefficients[[1]])
  att_5 <- c(att_5, model5$coefficients[[1]])
  att_6 <- c(att_6, model6$coefficients[[1]])
  
  att_1_sunab <- c(att_1_sunab, summary(model1sunab, agg = "ATT")[["coeftable"]][[1]])
  att_2_sunab <- c(att_2_sunab, summary(model2sunab, agg = "ATT")[["coeftable"]][[1]])
  att_3_sunab <- c(att_3_sunab, summary(model3sunab, agg = "ATT")[["coeftable"]][[1]])
  att_4_sunab <- c(att_4_sunab, summary(model4sunab, agg = "ATT")[["coeftable"]][[1]])
  att_5_sunab <- c(att_5_sunab, summary(model5sunab, agg = "ATT")[["coeftable"]][[1]])
  att_6_sunab <- c(att_6_sunab, summary(model6sunab, agg = "ATT")[["coeftable"]][[1]])
  
  att_4_fig6 <- c(att_4_fig6, model4_fig6$coefficients[[1]])
  att_5_fig6 <- c(att_5_fig6, model5_fig6$coefficients[[1]])
  att_6_fig6 <- c(att_6_fig6, model6_fig6$coefficients[[1]])
  
  
}

write.csv(df_sim, "simulation_data.csv")
```

```{r, echo=FALSE}
set.seed(10)
num_sim <- 1

att_1 <- c()
att_2 <- c()
att_3 <- c()
att_4 <- c()
att_5 <- c()
att_6 <- c()

att_1_sunab <- c()
att_2_sunab <- c()
att_3_sunab <- c()
att_4_sunab <- c()
att_5_sunab <- c()
att_6_sunab <- c()

att_4_fig6 <- c()
att_5_fig6 <- c()
att_6_fig6 <- c()

for (i in 1:num_sim){
  print(i)
  firm_fixed <- rnorm(N, 0, 0.5)
  year_fixed <- rnorm(Y, 0, 0.5)
  epsilon <- rnorm(N * Y, 0, 0.5)
  
  
  
  list_i <- rep(1:N, Y)
  list_t <- rep(1:Y, each = N)
  
  
  df <- tibble(
    firm = list_i,
    year = list_t,
    firm_fixed = rep(firm_fixed, Y),
    year_fixed = rep(year_fixed, each = N),
    epsilon
  ) |> 
    mutate(
      group12 = if_else(firm <= N %/% 2, 0, 1),
      group3456 = case_when(
        firm <= N %/% 3 ~ 0,
        between(firm, N %/% 3 + 1, N %/% 3 * 2) ~ 1,
        .default = 2
      ),
      
      D12 = if_else(group12 == 1 & year > treat_year12, 1, 0),
      D3456 = case_when(
        group3456 == 2 & year > treat_year3456_2 ~ 1,
        group3456 == 1 & year > treat_year3456_1 ~ 1,
        group3456 == 0 & year > treat_year3456_0 ~ 1,
        .default = 0
      ),
      year_treated12 = if_else(group12 == 1, treat_year12 + 1, 9999),
      year_treated3456 = case_when(
        group3456 == 2 ~ treat_year3456_2 + 1,
        group3456 == 1 ~ treat_year3456_1 + 1,
        .default = treat_year3456_0 + 1
      ),
      
      
      #makeATT
      tau13 = rep(rnorm(N, tau13_true, 0.2), Y),
      tau2 = rep(rnorm(N, delta2_true, 0.2), Y) * (year - treat_year12),
      tau4_0 = rep(rnorm(N, tau4_0_true, 0.2), Y),
      tau4_1 = rep(rnorm(N, tau4_1_true, 0.2), Y),
      tau4_2 = rep(rnorm(N, tau4_2_true, 0.2), Y),
      tau5_0 = (rnorm(N * Y, 0, 0.2) * sqrt(max(year - treat_year3456_0, 0)) + 
                  delta5_true) * (year - treat_year3456_0),
      tau5_1 = (rnorm(N * Y, 0, 0.2) * sqrt(max(year - treat_year3456_1, 0)) + 
                  delta5_true) * (year - treat_year3456_1),
      tau5_2 = (rnorm(N * Y, 0, 0.2) * sqrt(max(year - treat_year3456_2, 0)) + 
                  delta5_true) * (year - treat_year3456_2),
      tau6_0 = (rnorm(N * Y, 0, 0.2) * sqrt(max(year - treat_year3456_0, 0)) + 
                  delta6_0_true) * (year - treat_year3456_0),
      tau6_1 = (rnorm(N * Y, 0, 0.2) * sqrt(max(year - treat_year3456_1, 0)) + 
                  delta6_1_true) * (year - treat_year3456_1),
      tau6_2 = (rnorm(N * Y, 0, 0.2) * sqrt(max(year - treat_year3456_2, 0)) + 
                  delta6_2_true) * (year - treat_year3456_2),
                  
      
      #makeROA
      ROA1 = firm_fixed + year_fixed + epsilon + tau13 * D12,
      ROA2 = firm_fixed + year_fixed + epsilon + tau2 * D12,
      ROA3 = firm_fixed + year_fixed + epsilon + tau13 * D3456,
      ROA4 = case_when(
        group3456 == 0 ~ firm_fixed + year_fixed + epsilon + tau4_0 * D3456,
        group3456 == 1 ~ firm_fixed + year_fixed + epsilon + tau4_1 * D3456,
        group3456 == 2 ~ firm_fixed + year_fixed + epsilon + tau4_2 * D3456
      ),
      ROA5 = case_when(
        group3456 == 0 ~ firm_fixed + year_fixed + epsilon + tau5_0 * D3456,
        group3456 == 1 ~ firm_fixed + year_fixed + epsilon + tau5_1 * D3456,
        group3456 == 2 ~ firm_fixed + year_fixed + epsilon + tau5_2 * D3456
      ),
      ROA6 = case_when(
        group3456 == 0 ~ firm_fixed + year_fixed + epsilon + tau6_0 * D3456,
        group3456 == 1 ~ firm_fixed + year_fixed + epsilon + tau6_1 * D3456,
        group3456 == 2 ~ firm_fixed + year_fixed + epsilon + tau6_2 * D3456
      )
    )
  
  #estimate_ATT
  model1 <- feols(ROA1 ~ D12 | firm + year, data = df)
  model2 <- feols(ROA2 ~ D12 | firm + year, data = df)
  model3 <- feols(ROA3 ~ D3456 | firm + year, data = df)
  model4 <- feols(ROA4 ~ D3456 | firm + year, data = df)
  model5 <- feols(ROA5 ~ D3456 | firm + year, data = df)
  model6 <- feols(ROA6 ~ D3456 | firm + year, data = df)
  
  #sunab
  model1sunab <- feols(ROA1 ~ sunab(year_treated12, year) | firm + year, data = df)
  model2sunab <- feols(ROA2 ~ sunab(year_treated12, year) | firm + year, data = df)
  model3sunab <- df |> 
    filter(year < max(year_treated3456)) |> 
    feols(ROA3 ~ sunab(year_treated3456, year, ref.c = max(year_treated3456)) |
                         firm + year, 
                       data = _)
  model4sunab <- df |> 
    filter(year < max(year_treated3456)) |> 
    feols(ROA4 ~ sunab(year_treated3456, year, ref.c = max(year_treated3456)) |
                         firm + year, 
                       data = _)
  model5sunab <- df |> 
    filter(year < max(year_treated3456)) |> 
    feols(ROA5 ~ sunab(year_treated3456, year, ref.c = max(year_treated3456)) |
                         firm + year, 
                       data = _)
  model6sunab <- df |> 
    filter(year < max(year_treated3456)) |> 
    feols(ROA6 ~ sunab(year_treated3456, year, ref.c = max(year_treated3456)) |
                         firm + year, 
                       data = _)
  
  #model456 new dataframe
  model4_fig6 <- feols(ROA4 ~ D3456 | firm + year, data = df |> 
                         filter(year < max(year_treated3456)))
  model5_fig6 <- feols(ROA5 ~ D3456 | firm + year, data = df |> 
                         filter(year < max(year_treated3456)))
  model6_fig6 <- feols(ROA6 ~ D3456 | firm + year, data = df |> 
                         filter(year < max(year_treated3456)))
  
  
  att_1 <- c(att_1, model1$coefficients[[1]])
  att_2 <- c(att_2, model2$coefficients[[1]])
  att_3 <- c(att_3, model3$coefficients[[1]])
  att_4 <- c(att_4, model4$coefficients[[1]])
  att_5 <- c(att_5, model5$coefficients[[1]])
  att_6 <- c(att_6, model6$coefficients[[1]])
  
  att_1_sunab <- c(att_1_sunab, summary(model1sunab, agg = "ATT")[["coeftable"]][[1]])
  att_2_sunab <- c(att_2_sunab, summary(model2sunab, agg = "ATT")[["coeftable"]][[1]])
  att_3_sunab <- c(att_3_sunab, summary(model3sunab, agg = "ATT")[["coeftable"]][[1]])
  att_4_sunab <- c(att_4_sunab, summary(model4sunab, agg = "ATT")[["coeftable"]][[1]])
  att_5_sunab <- c(att_5_sunab, summary(model5sunab, agg = "ATT")[["coeftable"]][[1]])
  att_6_sunab <- c(att_6_sunab, summary(model6sunab, agg = "ATT")[["coeftable"]][[1]])
  
  att_4_fig6 <- c(att_4_fig6, model4_fig6$coefficients[[1]])
  att_5_fig6 <- c(att_5_fig6, model5_fig6$coefficients[[1]])
  att_6_fig6 <- c(att_6_fig6, model6_fig6$coefficients[[1]])
  
  
}

df_sim <- read.csv("simulation_data.csv")

```

```{r, echo=FALSE}
fig1_1a <- df |> 
  summarize(across(ROA1, mean), .by = c(year, group12)) |> 
  mutate(lbl = recode_factor(group12, `1` = "treatment", `0` = "control")) |> 
  ggplot(aes(x = year, y = ROA1, color = lbl)) + 
  geom_line() +
  geom_vline(xintercept = treat_year12, linetype = "dashed") +
  labs(color = NULL) +
  theme_minimal() +
  theme(legend.position = c(0.1, 0.8))

fig1_2a <- df |> 
  summarize(across(ROA2, mean), .by = c(year, group12)) |> 
  mutate(lbl = recode_factor(group12, `1` = "treatment", `0` = "control")) |> 
  ggplot(aes(x = year, y = ROA2, color = lbl))+ 
  geom_line() +
  geom_vline(xintercept = treat_year12, linetype = "dashed") +
  labs(color = NULL) +
  theme_minimal() +
  theme(legend.position = c(0.1, 0.8))

fig1_3a <- df |> 
  summarize(across(ROA3, mean), .by = c(year, group3456)) |> 
  mutate(lbl = recode_factor(group3456, `2` = "1989", `1` = "1998", `0` = "2007")) |>
  ggplot(aes(x = year, y = ROA3, color = lbl)) + 
  geom_line() +
  geom_vline(xintercept = c(treat_year3456_2, treat_year3456_1, treat_year3456_0), 
             linetype = "dashed") +
  labs(color = NULL) +
  theme_minimal() +
  theme(legend.position = c(0.1, 0.8))

fig1_1b <- df_sim |> 
  ggplot(aes(x = att_1)) + 
  geom_density(fill = "blue", alpha = 0.3) +
  geom_vline(xintercept = tau13_true, linetype = "dashed") +
  theme_minimal() 

fig1_2b <- df_sim |>
  ggplot(aes(x = att_2)) +
  geom_density(fill = "blue", alpha = 0.3) +
  geom_vline(xintercept = tau2_true, linetype = "dashed") +
  theme_minimal() 

fig1_3b <- df_sim |>
  ggplot(aes(x = att_3)) +
  geom_density(fill = "blue", alpha = 0.3) +
  geom_vline(xintercept = tau13_true, linetype = "dashed") +
  theme_minimal() 

fig1 <- (fig1_1a + fig1_2a + fig1_3a)/(fig1_1b + fig1_2b + fig1_3b)
fig1
```

```{r, echo=FALSE}
fig2_4a <- df |> 
  summarise(across(ROA4, mean), .by = c(year, group3456)) |> 
  mutate(lbl = recode_factor(group3456, `2` = "1989", `1` = "1998", `0` = "2007")) |>
  ggplot(aes(x = year, y = ROA4, color = lbl)) + 
  geom_line() +
  geom_vline(xintercept = c(treat_year3456_2, treat_year3456_1, treat_year3456_0), 
             linetype = "dashed") +
  labs(color = NULL) +
  theme_minimal() +
  theme(legend.position = c(0.1, 0.8))

fig2_5a <- df |> 
  summarise(across(ROA5, mean), .by = c(year, group3456)) |> 
  mutate(lbl = recode_factor(group3456, `2` = "1989", `1` = "1998", `0` = "2007")) |>
  ggplot(aes(x = year, y = ROA5, color = lbl)) + 
  geom_line() +
  geom_vline(xintercept = c(treat_year3456_2, treat_year3456_1, treat_year3456_0), 
             linetype = "dashed") +
  labs(color = NULL) +
  theme_minimal() +
  theme(legend.position = c(0.1, 0.8))

fig2_6a <- df |> 
  summarise(across(ROA6, mean), .by = c(year, group3456)) |> 
  mutate(lbl = recode_factor(group3456, `2` = "1989", `1` = "1998", `0` = "2007")) |>
  ggplot(aes(x = year, y = ROA6, color = lbl)) + 
  geom_line() +
  geom_vline(xintercept = c(treat_year3456_2, treat_year3456_1, treat_year3456_0), 
             linetype = "dashed") +
  labs(color = NULL) +
  theme_minimal() +
  theme(legend.position = c(0.1, 0.8))

fig2_4b <- df_sim |>
  ggplot(aes(x = att_4)) +
  geom_density(fill = "blue", alpha = 0.3) +
  geom_vline(xintercept = 3.04, linetype = "dashed") +
  theme_minimal() 

fig2_5b <- df_sim |>
  ggplot(aes(x = att_5)) +
  geom_density(fill = "blue", alpha = 0.3) +
  geom_vline(xintercept = c(0, 2.85), linetype = "dashed") +
  theme_minimal() 

fig2_6b <- df_sim |>
  ggplot(aes(x = att_6)) +
  geom_density(fill = "blue", alpha = 0.3) +
  geom_vline(xintercept = c(0, 344.8/108), linetype = "dashed") +
  theme_minimal() 

fig2 <- (fig2_4a + fig2_5a + fig2_6a)/(fig2_4b + fig2_5b + fig2_6b)
fig2
```

```{r, echo=FALSE}
fig6_1 <- df_sim |> 
  ggplot() + 
  geom_density(aes(x = att_1), fill = "blue", alpha = 0.3) +
  geom_density(aes(x = att_1_sunab), fill = "orange", alpha = 0.3) +
  geom_vline(xintercept = tau13_true, linetype = "dashed") +
  theme_minimal() 

fig6_2 <- df_sim |> 
  ggplot() + 
  geom_density(aes(x = att_2), fill = "blue", alpha = 0.3) +
  geom_density(aes(x = att_2_sunab), fill = "orange", alpha = 0.3) +
  geom_vline(xintercept = tau2_true, linetype = "dashed") +
  theme_minimal() 

fig6_3 <- df_sim |> 
  ggplot() + 
  geom_density(aes(x = att_3), fill = "blue", alpha = 0.3) +
  geom_density(aes(x = att_3_sunab), fill = "orange", alpha = 0.3) +
  geom_vline(xintercept = tau13_true, linetype = "dashed") +
  theme_minimal() 

fig6_4 <- df_sim |> 
  ggplot() + 
  geom_density(aes(x = att_4_fig6), fill = "blue", alpha = 0.3) +
  geom_density(aes(x = att_4_sunab), fill = "orange", alpha = 0.3) +
  geom_vline(xintercept = tau4_fig6_true, linetype = "dashed") +
  theme_minimal() 

fig6_5 <- df_sim |> 
  ggplot() + 
  geom_density(aes(x = att_5_fig6), fill = "blue", alpha = 0.3) +
  geom_density(aes(x = att_5_sunab), fill = "orange", alpha = 0.3) +
  geom_vline(xintercept = tau5_fig6_true, linetype = "dashed") +
  theme_minimal() 

fig6_6 <- df_sim |> 
  ggplot() + 
  geom_density(aes(x = att_6_fig6), fill = "blue", alpha = 0.3) +
  geom_density(aes(x = att_6_sunab), fill = "orange", alpha = 0.3) +
  geom_vline(xintercept = tau6_fig6_true, linetype = "dashed") +
  theme_minimal() 

fig6 <- (fig6_1 + fig6_2 + fig6_3)/(fig6_4 + fig6_5 + fig6_6)
fig6
```

```{r, echo=FALSE}

model6_twfe <- df |> 
  filter(year < max(year_treated3456)) |> 
  mutate(time_to_treatment = year - year_treated3456) |>
  feols(
    ROA6 ~ i(time_to_treatment, ref = -1) |
      firm + year, 
    data = _
  )


fig7 <- ggiplot(model6_twfe) +
  xlim(c(-5.5, 5.5)) +
  ylim(c(-5, 5.5)) +
  geom_abline(slope = 1.3/3, intercept = 1.3/3, color = "orange")

fig8 <- ggiplot(model6sunab) +
  xlim(c(-5.5, 5.5)) +
  ylim(c(-0.5, 4)) +
  geom_abline(slope = 1.3/3, intercept = 1.3/3, color = "orange")
fig7
fig8
```

